臺灣高等法院臺南分院刑事判決　　　　　　九十年度上易字第一八一四號　　孝股
　　上訴人即被告　甲○○
　　選任辯護人　　王世宗律師
右上訴人因賭博案件，不服臺灣臺南地方法院九十年度易字第一九七０號中華民國九
十年十月十七日第一審判決（起訴案號：臺灣臺南地方法院檢察署九十年度偵字第九
五八八號），提起上訴，本院判決如左：
    主  文
原判決撤銷
甲○○連續意圖營利，聚眾賭博，處有期徒刑陸月，併科罰金肆萬伍仟元，有期徒刑
如易科罰金，罰金如易服勞役，均以參佰元折算壹日，扣案之六合彩簽單參拾柒張、
倍數表伍張、帳冊參本、開獎號碼表壹張、開獎號碼預測簿貳本均沒收。
        事  實
一、甲○○意圖營利，並基於概括犯意，自民國（下同）八十八年三月間起至九十年
    八月二十一日止，連續提供其臺南市○區○○街二十六號「玉豐銀樓」之公眾得
    出入場所，經營六合彩賭博，聚集不特定之多數人在該處簽賭下注，以如附表編
    號一至編號六所載之賭博方式賭博牟利。嗣於同年八月二十一日十七時二十分許
    ，在上址為警查獲，並扣得其所有供犯罪所用之六合彩簽單參拾柒張、倍數表伍
    張、帳冊參本、開獎號碼表壹張、開獎號碼預測簿貳本。
二、案經臺南市警察局移送臺灣臺南地方法院檢察署檢察官偵查起訴。
        理  由
一、訊據被告甲○○矢口否認有何前開犯行，辯稱：渠非六合彩組頭，且扣案之帳冊
    並非供做簽賭用，而係他人積欠其債務之帳冊，另扣案之六合彩簽單、倍數表等
    等，係其與公園認識之人互相簽賭消遣之物云云。惟查（一）被告如何於前揭時
    、地經營六合彩賭博等事實，業據被告於警訊、偵查中自白不諱；（二）復有六
    合彩簽單參拾柒張、倍數表伍張、帳冊參本、開獎號碼表壹張、開獎號碼預測簿
    貳本等扣案可資佐証。（三）再參酌被告於原審審理時供稱「（一期可賺多少錢
    ）一期約三千至五千元輸贏，查獲當天我們並沒有玩，賭客簽中三星可得新台幣
    （下同）五萬三千元、四星可得六十五萬元，特尾依照倍數表計算獎金」等語（
    見原審卷第九頁」，足見被告與賭客間六合彩賭博輸贏甚大；及扣案之帳冊三本
    均記載賭客名稱及簽賭金額，其中賭客有「謝太」、「阿相」、「珠」、「毆陽
    」、「阿榮」、「利」、「牛」、「妹」、「廖」、「王」、「惠大」、「宣珠
    」、「佳施」、「全金」、「月」、「丁」、「阿芳」等，而上開賭客每期簽賭
    金額自數千元至數萬元不等情觀之，顯非被告與公園認識之人偶而簽賭六合彩之
    消遣，或他人積欠債務之明細。（四）再者，被告六合彩賭博時間甚長，賭注金
    額非小，足認其有營利之犯意甚明，則上開賭博行為自非偶而供娛樂而已。被告
    所辯，顯係卸責之詞，不足採信。本件事証明確，被告犯行堪以認定。
二、核被告所為係犯刑法第二百六十八條意圖營利，供給賭博場所及聚眾賭博罪，與
    同法第二百六十六條第一項前段在公眾得出入之場所賭博財物罪。其於當期香港
    六合彩開獎前之多次接續行為，均係當次意圖營利，供給賭博場所及意圖營利，
    聚眾賭博，與在公眾得出入之場所賭博財物犯行之一部行為。而於每期開獎前接
    續行為中之意圖營利，供給賭博場所及意圖營利，聚眾賭博，與公眾得出入之場
    所賭博財物，均係基於一個賭博犯意之決定，以達成同一犯罪之各個舉動，為一
    行為觸犯前開三罪名，屬想像競合犯，應從情節較重之意圖營利，聚眾賭博罪處
    斷。又被告所犯上開之罪，時間分別緊接，犯罪構成要件分別相同，顯均係基於
    概括犯意反覆為之，均為連續犯，應各論以一罪，並加重其刑二分之一。
三、原審予以論罪科刑，固非無見。唯查被告除經營六合彩賭博之方式，除附表編號
    一至四、六外，依扣案之簽單所載，尚有二朵花之方式（如附表編號五所示），
    原審未予審酌，顯有疏漏。上訴意旨，否認犯罪，固無可取，惟原判決既有可議
    ，即屬無可維持，自應由本院將原判決撤銷改判。爰審酌被告不思以正當工作獲
    取財產，竟經營六合彩賭博，供人簽賭財物，以從中獲取不法利益，助長社會僥
    倖心理，暨其犯罪後之態度等一切情狀，量處如主文所示之刑，並分別依法諭知
    有期徒刑易科罰金及罰金易服勞役之折算標準，以示懲儆。
四、扣案之六合彩簽單參拾柒張、倍數表伍張、帳冊參本、開獎號碼表壹張、開獎號
    碼預測簿貳本均為被告所有，供其犯罪所用之物，業據被告於警訊供明在卷，均
    依法宣告沒收。
據上論結，應依刑事訴訟法第三百六十九條第一項前段、第三百六十四條、第二百九
十九條第一項前段、刑法第五十六條、第二百六十六條第一項前段、第二百六十八條
、第五十五條、第四十一條第一項前段、第四十二條第二項、第三十八條第一項第二
款，罰金罰鍰提高標準條例第一條前段、第二條，判決如主文。
本案經檢察官吳忠賢到庭執行職務。
中      華      民      國    九十一    年      一      月     三十     日
                                     臺灣高等法院臺南分院刑事第五庭
                                             審判長法官  鄭  文  肅
                                                   法官  王  浦  傑
                                                   法官  陳  珍  如
右正本證明與原本無異。
不得上訴。
                                              法院書記官  周  美  莉
中      華      民      國    九十一    年      一      月     三十一   日
附錄：
刑法第二百六十八條：意圖營利，供給賭博場所或聚眾賭博者，處三年以下有期徒刑
                    ，得併科三千元以下罰金。
刑法第二百六十六條：在公共場所或公眾得出入之場所賭博財物者，處一千元以下罰
                    金。但以供人暫時娛樂之物為賭博者，不在此限。
                    當場賭博之器具與在賭檯或兌換籌碼處之財物，不問屬於犯人
                    與否，沒收之。
附表：
┌───┬─────────┬────────────────┬────┐
│編  號│ 俗            稱 │ 賭        博      方        式 │備    考│
├───┼─────────┼────────────────┼────┤
│      │港式雙星          │設０一至四十七之兩位數號碼四十七│        │
│      │                  │個，每支簽選兩個號碼，直接核對每│        │
│ 一   │                  │週二、四香港六合彩開獎六個獎號中│        │
│      │                  │之兩個，始為中獎，賭客每簽一支賭│        │
│      │                  │資新台幣八十五元，簽中者，由林德│        │
│      │                  │祥給付五千三百元之彩金，未簽中者│        │
│      │                  │賭資悉歸甲○○所有。            │        │
├───┼─────────┼────────────────┼────┤
│      │港式三星          │設０一至四十七之兩位數號碼四十七│        │
│      │                  │個，每支簽選三個號碼，直接核對每│        │
│ 二   │    │週二、四香港六合彩開獎六個獎號中│        │
│      │                  │之三個，始為中獎，賭客每簽一支賭│        │
│      │                  │資八十元，如簽中者，由甲○○給付│        │
│      │                  │彩金五萬三千元，如未簽中者，賭資│        │
│      │                  │悉歸甲○○所有。                │        │
├───┼─────────┼────────────────┼────┤
│      │港式四星          │設０一至四十七之兩位數號碼四十七│        │
│      │                  │個，每支簽選四個號碼，直接核對每│        │
│ 三   │                  │週二、四香港六合彩開獎六個獎號中│        │
│      │                  │之四個，始為中獎，賭客每簽一支賭│        │
│      │                  │資新台幣九十元，如簽中者，由林德│        │
│      │                  │祥給付六十五萬元之彩金，如未簽中│        │
│      │                  │者，賭資悉歸甲○○所有。        │        │
├───┼─────────┼────────────────┼────┤
│      │台號直行          │設００至九九之二位數號碼一百個，│        │
│      │（即二字直行）    │每支簽選一個號碼，約定與每週二、│        │
│ 四   │                  │四香港六合彩開獎之六個獎號，依序│        │
│      │                  │取個位數交叉組成之五個二位數號碼│        │
│      │                  │其中一個相同時，始為中獎，賭客每│        │
│      │                  │簽一支賭資八十五元，簽中者，由林│        │
│      │                  │德祥依開出數字之倍數給付彩金，如│        │
│      │                  │未簽中者，賭資悉歸甲○○所有。  │        │
├───┼─────────┼────────────────┼────┤
│      │台號對對          │設００至九九之二位數號碼一百個，│        │
│      │（即二朵花）      │每支簽選兩個號碼，約定與每週二、│        │
│ 五   │                  │四香港六合彩開獎之六個獎號，依序│        │
│      │                  │取個位數交叉組成之五個二位數號碼│        │
│      │        │其中兩個相同時，始為中獎，賭客每│        │
│      │                  │簽一支賭資八十五元，如簽中者，由│        │
│      │                  │甲○○給付四十五倍至三百十倍不等│        │
│      │                  │之彩金，如未簽中者，賭資悉歸林德│        │
│      │                  │祥所有。                        │        │
├───┼─────────┼────────────────┼────┤
│      │台號特尾三        │設０００至九九九之三位數號碼一千│        │
│      │                  │個，每支簽選一個三位數號碼，約定│        │
│ 六   │                  │與每週二、四香港六合彩開獎之六個│        │
│      │                  │獎號，依序取個位數交叉組成之五個│        │
│      │                  │二位數號碼，其中第二、三、四個號│        │
│      │                  │碼之個位數交叉所組成之任一個三位│        │
│      │                  │數號碼相同時，始為中獎，賭客每簽│        │
│      │                  │一支賭資八十五元，如簽中者，由林│        │
│      │                  │德祥依所開出數字之倍數給付彩金，│        │
│      │                  │如未簽中者，賭資悉歸甲○○所有。│        │
└───┴─────────┴────────────────┴────┘
